臺灣嘉義地方法院民事裁定
110年度朴簡聲字第4號
聲  請  人  仲信資融股份有限公司

法定代理人  陳鳳龍  
訴訟代理人  陳奕均  
相  對  人  蔡有三  
上列聲請人聲請對相對人為公示送達事件，本院裁定如下：
    主  文
聲請駁回。
聲請費用新臺幣1,000元由聲請人負擔。
    理  由
一、按表意人非因自己之過失不知相對人居所者，得依民事訴訟
    法公示送達之規定，以公示送達為意思表示之通知，民法第
    97條有明文規定。又民事訴訟法第149條第1項第1款所謂「
    應為送達之處所不明」，是指已用相當之方法探查，仍不知
    其應為送達之處所者而言。所以，公示送達為意思表示之通
    知，僅因當事人「拒收」、「逾期招領」等原因未受送達，
    而非應為送達處所不明者，就與公示送達的法定要件不合，
    又其「不明」的事實，應由聲請公示送達的人負舉證之責任
    ，而由法院依具體事實判斷之。
二、本件聲請意旨略以：原債權人阜康資產管理有限公司於民國
    108年6 月30日將其對相對人債權讓與鴻光管理顧問有限公
    司（下稱鴻光公司），鴻光公司於108 年8 月31日將債權（
    包含本金、利息及違約金等）依民法第294 條規定讓與立新
    資產管理股份有限公司。之後立新資產管理股份有限公司（
    即消滅公司）與聲請人依公司法及企業併購法等規定合併，
    並由聲請人為存續公司，概括承受消滅公司的所有權利業務
    ，聲請人欲將前開債權讓與之事實通知相對人，乃寄發債權
    讓與通知信函至相對人戶籍所在地，但經郵務機構以招領逾
    期為由退回致無法送達。因此，聲請裁定准為公示送達等語
    。
三、經查，聲請人主張的上開事實，雖然有提出債權讓與通知的
    郵局存證信函及蓋有「招領逾期」的退回郵件信封等件為證
    。但是，郵件「招領逾期」之原因多端，或為相對人並未居
    住於該地址，或雖居住於該址僅因郵差送件時並未在家而未
    領取等，原因不一而足，僅經郵政機關於信封上註記「招領
    逾期」，尚難認已達相對人應為送達處所不明之情形。故函
    件經郵局以「招領逾期」退回，必非不能送達。
四、經本院依職權函請嘉義縣警察局布袋分局派員實地查訪相對
    人現今是否居住於上開戶籍址，經該局函覆略以：「...於1
    10年2月1日10-12時擔服巡邏勤務，依規定前往嘉義縣○○鎮○
    ○里○○000號之21查訪蔡有三是否確實居住於戶籍，碰巧在門
    口即遇到蔡有三本人，詢問是否常居於此，向警方回答住所
    不定，台北、台南均有住所，但不願意透露個人在他縣市的
    地址及任何聯絡資訊。...另外查訪蔡有三對面住戶，表示
    該址約有三、四名住民，與警方對談的男子確實是蔡有三本
    人，與街坊鄰居互動良好。綜上，蔡有三確實居住於戶籍地
    。」等語，有嘉義縣警察局布袋分局110年2月2日嘉布警偵
    字第1100001857號函在卷可稽。足認相對人並無廢止其住所
    或有住居所不明等情形。所以，聲請人聲請就前開債權讓與
    的通知為公示送達，跟法律規定不符，應予駁回。
五、依非訟事件法第21條第2項、民事訴訟法第95條、第78條，
    裁定如主文。 
中　　華　　民　　國　　110 　年　　2 　　月　　26　　日
                  臺灣嘉義地方法院朴子簡易庭
                                  法　官　吳芙蓉
以上為正本係照原本作成。
如不服本裁定，應於送達後10日內，向本院提出抗告狀並表明抗
告理由，如於本裁定宣示後送達前提起抗告者，應於裁定送達後
10日內補提抗告理由書（須附繕本）。
中　　華　　民　　國　　110 　年　　2 　　月　　26　　日
 　　　　　　 　　　　　          書記官  葉芳如